臺灣高等法院高雄分院民事裁定
111年度聲字第16號
聲  請  人  錢明山
上列聲請人因與相對人大漢觀寶國際拍賣有限公司間請求給付服
務費事件，對於中華民國110年11月25日臺灣屏東地方法院110年
度訴字第125 號第一審判決提起上訴，並聲請訴訟救助，本院裁
定如下：
    主      文
聲請駁回。
    理      由
一、聲請意旨略以：伊生活困難，每月僅由第三人國軍退除役官
    兵輔導委員會屏東縣榮民服務處（下稱系爭服務處）給付就
    養金新臺幣（下同）14,558元，無資力繳納本件上訴之訴訟
    費用。相對人訴請伊給付服務費事件，係無中生有，伊必有
    勝訴之望，爰依法聲請訴訟救助等語。
二、按當事人無資力支出訴訟費用者，依民事訴訟法第107 條規
    定，法院固應依聲請准予救助，惟此項請求救助之事由，依
    同法第109 條第2 項、第284 條之規定，應提出能即時調查
    之證據以釋明之。如聲請人並未提出證據，或依其提出之證
    據，未能信其無資力支出訴訟費用之主張為真實，即應將其
    聲請駁回，並無依職權調查或定期命補正之必要。又所謂無
    資力支出訴訟費用，係指窘於生活，且缺乏經濟信用，並無
    籌措款項以支出訴訟費用之信用技能者而言（最高法院107
    年度台抗字第870號、43年度台抗字第152號裁定意旨參照）
    。
三、查，聲請人聲請訴訟救助，雖提出系爭服務處110年3月15日
    函（見本院卷第9頁），釋明其無資力繳納訴訟費用。惟聲
    請人最晚自110年4月1日起迄今，均受系爭服務處就養，每
    月受領14,558元乙節，有原審法院於111年1月10日公務電話
    紀錄可參（見本院111年度上易字第74號卷，下稱第74號卷
    ，第59頁），是聲請人自110年4月1日起至111年1月止，至
    少已領就養費145,580元，難認聲請人已釋明其缺乏經濟信
    用能力，無法籌措款項以繳納本件上訴裁判費11,565元（見
    第74號卷第63頁）。何況，依聲請人109年度稅務電子閘門
    財產所得調件明細表所示（見本院卷封底），聲請人109年
    度之利息所得達15萬餘元，其名下財產3筆，價值6萬餘元，
    則以其收入與現有財產，亦難認其已窘於生活且缺乏經濟信
    用。依上開說明，聲請人為本件訴訟救助之聲請，不應准許
    ，應予駁回，爰裁定如主文。又聲請人於收受本件裁定後5
    日內向本院繳納111年度上易74號事件之裁判費11,565元，
    附此敘明。
中　　華　　民　　國　　111 　年　　3 　　月　　2 　　日
                          民事第二庭
                              審判長法  官  黃國川
                                    法  官  李怡諄
                                    法  官  何佩陵
以上正本證明與原本無異。
本件不得抗告。
中　　華　　民　　國　　111 　年　　3 　　月　　2 　　日
                                    書記官  陳旻萱